---
title: "mindicador"
output: rmarkdown::html_vignette
vignette: >
  %\VignetteIndexEntry{mindicador}
  %\VignetteEngine{knitr::rmarkdown}
  %\VignetteEncoding{UTF-8}
---

```{r, include = FALSE}
knitr::opts_chunk$set(
  collapse = TRUE,
  comment = "#>"
)
```

# Caso de uso

Esta vinieta pretende explicar como usar mindicador en una situacion real. Partire intentando ponerme en los zapatos de una periodista que esta escribiendo un reportaje sobre la evolucion de la economia chilena en el periodo 2010-2020. Me centrate en el IMACEC (Indice de Medicion de la Actividad Economica) y el desempleo.

## Importar datos

Es posible obtener ambos indicadores de manera directa:
```{r}
library(mindicador)
library(ggplot2)
library(readxl)

# veo los codigos de ambos indicadores
mindicador_indicadores

# obtengo los datos
datos <- mindicador_importar_datos(c("imacec", "tasa_desempleo"), 2010:2020)

# veo los datos
datos
```

## Graficar las series

Simplemente para explorar visualmente lo obtenido:
```{r}
# las dos series estan en la misma escala (porcentaje) asi que los puedo dejar en un mismo grafico
ggplot(data = datos, aes(x = fecha, y = valor, color = serie)) +
  geom_line() +
  theme(legend.position = "bottom") +
  labs(title = "Evolucion IMACEC y Desempleo 2010-2020", x = "Fecha", y = "Porcentaje")
```

## Exportar a Excel

Posiblemente sea conveniente exportar los datos a Excel. Se puede hacer del siguiente modo:
```{r, eval = FALSE}
write_xlsx(datos, "serie_imacec_desempleo_2010_2020.xlsx")
```
